---
title: "dplyr"
author: "Ellie, Remi et Bastien"
date: "8 octobre 2019"
output: ioslides_presentation
---

```{r setup, include=FALSE}
knitr::opts_chunk$set(echo = FALSE)

library(tidyverse)
library(dplyr)
df<-data.frame(Titanic)
```

## Dplyr

- Dplyr fait partie du coeur du tidyverse
- Dplyr est une extension facilitant le traitement et la manipulation de données contenues dans une ou plusieurs tables 

## Les verbes de Dplyr 

- Filter
- Arrange
- Slice
- Select 
- Mutate 

## Filter 

- Filter nous permet de sélectionner des lignes d'un dataframe selon une condition
- Le premier argumente represente l'objet (datatframe, tibble...)
- Le deuxième permet de sélectionner les variables pour lesquelles (expression == TRUE)

```{r echo=TRUE}
filter(mtcars, cyl == 6, hp == 110)
```

## Filter 
- On peut utiliser cette fonction pour sélectionner les voitures avec "Horsepower" entre deux valeurs

```{r echo=TRUE}
filter(mtcars, hp >= 150 & hp <= 200)
```

## Filter 

- On peut aussi utiliser une fonction pour sélectionner la valeur maximale, par exemple 
```{r echo=TRUE}
filter(mtcars, disp == max(disp))
```

## Arrange

- Avec 'Arrange' on peut ordonner les variables selon une colonne 

```{r echo=TRUE}
       arrange(mtcars, drat)
```

## Arrange
- L'ordre défaut avec Dplyr est ascendant, mais on peut également ordonner en ordre descendant 

```{r echo=TRUE}
       arrange(mtcars, desc(hp))
```

 - On peut égalament trier selon plusieurs colonnes
 
```{r echo=TRUE}
       arrange(mtcars, cyl, vs, hp)
```

## Slice 

- La fonction 'Slice' nous permet de sélectionner des lignes du tableau selon leur position (on passe en argument un chiffre ou un vecteur de chiffres)

```{r echo=TRUE}
       slice(mtcars, 6:8)
```

## Arrange 
 - On peut utiliser la fonction 'Arrange' combiné avec 'Slice' afin de sélectionner les trois voitures avec le plus grand "Gross Horsepower"
 
```{r echo=TRUE}
      hp =  arrange(mtcars, desc(hp))
      slice(hp, 1:3)
```

## Select 

- La fonction 'Select' permet de sélectionner et extraire des colonnes d'un tableau de données, utile en combinaison avec les fonctions starts_with, ends_width, contains ou matches 

```{r echo=TRUE}
  
select(mtcars, contains("sec"))
```

## Select 
- On peut réordonner les colonnes d'un tableau avec les fonctions 'Select' et 'Everything()' qui sélectionne l'ensemble des colonnes non encore sélectionnées
- Afin de passer la colonne gear en première position dy tableau on peut faire : 
```{r echo=TRUE}
  
select(mtcars, gear, everything())
```

## Rename 

- Rename permet de renommer les colonnes 

```{r echo=TRUE}
   rename(mtcars, 
              horsepower = hp,
              cylinder = cyl)
```

## Mutate 

- Mutate permet de créer de nouvelles colonnes dans le tableau de données, en général à partir de variables existantes

- Par exemple, mtcars contient mpg (Miles per Gallon) et on veut Km per Litre 
```{r echo=TRUE}
cars = mtcars 
cars <- mutate(cars, KmL = mpg*0.425144)
select(cars, mpg, KmL)
```

## Mutate
- On peut utiliser les fonctions de tidyverse tels que if_else, fct_recode et case_when
```{r echo=TRUE}
cars <- mutate(cars,
                  type_speed = case_when(
                    KmL > 10 & cyl > 6 ~ "Fast&High",
                    KmL < 10 & cyl <= 6 ~ "Fast&Low",
                    KmL <= 10 & cyl > 6 ~ "Slow&High",
                    TRUE ~ "Other"))
select(cars, cyl, KmL, type_speed)
```

## L' opérateur "pipe" et le pipeline

- Pour effectuer plusieurs opérations à la suite, différentes syntaxes sont utilisables
```{r echo=TRUE}
arrange(select(filter(df, Class == "Crew"), -Age), Sex)
```

## L' opérateur "pipe" et le pipeline

- dplyr propose un opérateur permettant d'enchaîner les opérations de manière plus lisible: %>% 
- Cet opérateur prend le résultat situé à sa gauche et lui applique la fonction située à sa droite

```
df %>% filter (Class == "Crew")
filter(df, Class == "Crew")
```
## L' opérateur "pipe" et le pipeline

- A l'aide de l'opérateur %>% on va pouvoir enchaîner les opérations en créant un pipeline
```{r echo=TRUE}
df %>% 
  filter(Class == "Crew") %>% 
  select (-Age) %>% 
  arrange (Sex)
```

## La fonction summarise

- Cette fonction permet d'agréger les lignes du tableau en effectuant des opérations résumées sur une ou plusieurs colones
```{r echo=TRUE}
df %>% summarise(nb_passager=sum(Freq))
```

## La fonction summarise

- Avec cette fonction on peut utiliser l'opérateur n() qui permet de retourner le nombre de ligne
```{r echo=TRUE}
df %>% filter(Class == "Crew") %>%  summarise(nb = n())
```

## La fonction summarise

- Pour compter le nombre de lignes on peut aussi utiliser la fonction count
```{r echo=TRUE}
df %>% count(Class)
```

## La fonction group_by

- Cette fonction permet de grouper des lignes à partir des valeurs d'une ou plusieurs colones
```{r echo=TRUE}
df %>% group_by(Class)
```

## La fonction group_by

- Lorsque des lignes sont groupées, les fonctions slice, filter, select, mutate ou summarise vont effectuer leurs opérations sur ces groupes de lignes
```{r echo=TRUE}
df %>% group_by (Class) %>% summarise(nb_passager = sum (Freq))
```

## La fonction group_by

- Par défaut arrange ne tient pas compte des groupes. Il faut donc lui ajouter la condition : .by_group = TRUE
```{r echo=TRUE}
df %>% 
  filter (Class == "Crew") %>% 
  group_by (Sex) %>% 
  arrange(Age, .by_group = TRUE)
```

## La fonction group_by

- Cette fonction permet aussi de grouper selon plusieurs variables à la fois
```{r echo=TRUE}
df %>% group_by (Class, Sex) %>% summarise (nb_passager = sum (Freq))
```

## La fonction group_by

- On peut aussi utiliser plusieurs fois la fonction group_by dans un même pipeline
```{r echo=TRUE}
df %>% 
  group_by(Class, Sex, Age) %>%
  summarise(nb_passager = sum(Freq)) %>% 
  group_by (Class) %>% 
  filter (nb_passager == max(nb_passager))
 
```

## La fonction group_by

- Pour dégrouper un tableau on peut utiliser la fonction ungroup

```
df_2 <- df %>% group_by (Class)
df_2 %>% ungroup()
```

## Lead et Lag

- Lead : Permet d'obtenir la valeur voulu ainsi que les suivantes

- Lag : Permet d'obtenir la valeur voulu ainsi que les precédentes

```{r echo=TRUE}
x=c(5,6,8,2,11,25,45,7,21,56,5)
lead(x, 5)
lag(x,5)

```

## Sample_n

- Sample_n permet d'extraire aléatoirement le nombre voulu de ligne d'un tableau

```{r echo=TRUE}
y=tbl_df(iris)
sample_n(y,5)

```

## Sample_frac

- Sample_frac permet d'extraire aléatoirement une fraction des ligne d'un tableau

```{r echo=TRUE}
y=tbl_df(iris)
sample_frac(y,0.2)
nrow(y)
nrow(sample_frac(y,0.2))

```

## Distinct

- Distinct permet d'obtenir un tableau supprimant les lignes en double, similaire à unique.data.frame()

```{r echo=TRUE}
y=tbl_df(iris)
nrow(y)
nrow(distinct(y))
```

## Concaténation

- bind_row() et bind_col() permettent d'ajouter des lignes ou des colonnes

- left_join(x,y) permet d'ajouter le tableau x a la gauche du tableau y
