---
title: "Les boucles for et while"
output:
  beamer_presentation: default
  ioslides_presentation: default
date: "17 septembre 2019"
---

```{r setup, include=FALSE}
knitr::opts_chunk$set(echo = FALSE)
```

## Rappel

Les boucles sont des structures itératives permettant de répéter une ou plusieurs instructions. Ces répétitions peuvent s'effectuer un nombre fixé de fois ou tant qu'une condition est vérifié.

## Boucle for

Pour les boucles for, le nombre d'itération est fixe. Elles permettent de répéter des instructions un nombre de fois déterminé.

for (variable in vecteur) {instructions}

```{r echo=TRUE}
for (i in 1:5){
  print(i^2)
}
```

## Boucle while

Les boucles while vont permettre de répéter les instructions un nombre indéterminé de fois tant que la condition fixée est vrai.

while (condition) {instructions}

```{r echo=TRUE}
j<-1

while (j<=5){
  print (j^2)
  j<-j+1
}
```

## Différences entre boucle for et boucle while

Les boucles while peuvent être utilisées lorsque l'on ne connait pas le nombre exact de fois ou l'on va devoir passer dans la boucle.

```{r echo=TRUE}
pop <- 100
t<-0

while (pop < 1000){
  pop<-pop+pop*0.1
  t<-t+1
}
print(t)
```

