---
title: "Les Expressions r?guli?res sous R"
author: "Ameline et Maude"
date: "6 septembre 2019"
output: ioslides_presentation
---

```{r setup, include=FALSE}
knitr::opts_chunk$set(echo = FALSE)
```

## Introduction :

### D?finition
Les expressions r?guli?res sont des **cha?nes de caract?res** d?crivant un *motif*, un enssemble de cha?nes de caract?res possible, selon une syntaxe d?finie.  

### Exemples

en expressiosn r?guli?res le `.` correspond a tout autres caract?res donc `t.t.` peut correspondre ? :

- tata
- totO
- ou  t,t4 (? verififer si ?a marche avec les virgules)

## Normes de syntaxes
Il existes 2 types de syntaxes.

- Perl-Compatible R?gular Expressions (PCRE) compatible avec le code Python
- POSIX normalis?, th?oriquement plus simple, plus lente.

**R** utilise la norme **POSIX** par d?faut.

(*la Norme PCRE s'utilise sur R ? condition d'indiquer perl=TRUE*)

## Syntaxe POSIX
Quelques éléments de syntaxes pour les expressions régulières...

`.` tout caractère 
ex : tot. pour toto tota totu etc...

`^` le motif est en début de chaine 
ex : ^man pour mannuel mais pas batman  
`$`
`|` donne un motif alternatif
ex : to|ti selectionnera to et ti en absence de to ?
`?` 0 ou 1 occurence du motif
ex : test bla mais pas blabla ?
`*` 0 ou plusieiurs occurence du motif
ex bla ou blabla
`+` 1 ou plusieurs occurences du motif 
ex : "bla" et "blabla" mais pas "test"


## Slide with R Output

```{r cars, echo = TRUE}
summary(cars)
```

## Slide with Plot

```{r pressure}
plot(pressure)
```

