---
title: "Les Expressions régulières sous R"
author: "Ameline et Maude"
date: "6 septembre 2019"
output: ioslides_presentation
---

```{r setup, include=FALSE}
knitr::opts_chunk$set(echo = FALSE)
```

## Introduction :

### Définition
Les expressions régulières sont des **chaînes de caractères** décrivant un *motif*, un enssemble de chaînes de caractères possible, selon une syntaxe définie.  

### Exemples

en expressiosn régulières le `.` correspond a tout autres caractères donc `t.t.` peut correspondre à :

- tata
- totO
- ou  t,t4 (à verififer si ça marche avec les virgules)

## Normes de syntaxes
Il existes 2 types de syntaxes.

- Perl-Compatible Régular Expressions (PCRE) compatible avec le code Python
- POSIX normalisé, théoriquement plus simple, plus lente.

**R** utilise la norme **POSIX** par défaut.

(*la Norme PCRE s'utilise sur R à condition d'indiquer perl=TRUE*)

## Syntaxe POSIX



## Slide with R Output

```{r cars, echo = TRUE}
summary(cars)
```

## Slide with Plot

```{r pressure}
plot(pressure)
```

