---
title: "Les Expressions régulières sous R"
author: "Ameline et Maude"
date: "6 septembre 2019"
output: ioslides_presentation
---

```{r setup, include=FALSE}
knitr::opts_chunk$set(echo = FALSE)
```


## Introduction :

### Définition
Les expressions régulières sont des **chaînes de caractères** décrivant un *motif*. Ce motif décrit un ensemble de chaînes de caractères possible selon une syntaxe définie.  

### Exemples de motif

en expressions régulières le `.` correspond à tout autre caractère donc `t.t.` peut correspondre à :

- tata
- totO
- ou  tot4 

## Normes de syntaxe
Il existe 2 types de syntaxe :

- Perl-Compatible Régular Expressions (PCRE) compatible avec le code Python
- POSIX normalisé, théoriquement plus simple, plus lente

**R** utilise la norme **POSIX** par défaut.

(*la Norme PCRE s'utilise sur R à condition d'indiquer perl=TRUE*)

## Syntaxe POSIX
Quelques éléments de syntaxe pour les expressions régulières...

`.` le motif peut prendre tout caractère sauf le retour à la ligne 
**ex :** 'tot.' peut correspondre aux chaines de caractères 'toto' 'tota' 'totu' etc...

`^` le caret indique le début du motif
ex : '^man' peut correspondre à 'man', 'mange' mais pas 'démange'

`$` le dollar en fin de chaine indique la fin du motif
ex : 'man$' peut correspondre à 'maman' mais pas à 'mange'

`|` indique un motif alternatif
ex : 'toto|titi' sélectionnera 'toto' et 'titi'


## Syntaxe POSIX

`?` 0 ou 1 occurence du caractère qui précède
ex : 'ab?' sélectionnera 'a' et 'ab' mais pas 'abbb'

`*` 0 ou plusieurs occurences du caractère qui précède
ex : 'ab*' selectionnera  'a' ou 'abbb' mais pas 'ab'

`+` 1 ou plusieurs occurences du caractère qui précède
ex : 'ab+' selectionnera 'ab' et 'abbb' mais pas 'a'

`[...]` l'expression régulière peut prendre un des caractères entre crochets
ex : 't[oa]to' peut correspondre à 'tato' ou 'toto'

`[^...]` l'expression régulière peut prendre tous les caractères à l'exception de ceux qui sont indiqués entre crochets
ex : 't[^u]to' peut correspondre à 'toto', 't4to' mais pas à 'tuto'


## Manipulation des caractères avec *stringr*

```{r}
library(stringr)
```

*str_length* : connaître le nombre de caractères dans une chaîne de caractères                             

```{r echo=TRUE}
vec = "chat"
str_length(vec)
```

##     

*str_sub* : connaître les caractères d'une chaîne compris entre une position de départ et une position de fin

```{r echo=TRUE}
vec = "chat"
str_sub(vec,2,4)
str_sub(vec,3,3) = "u"
vec
```



## Traitement de chaînes

*str_c* : concaténer des chaînes de caractères entre elles
```{r echo=TRUE}
a = "Ameline"
b = "Guillet"
str_c(a,b, sep = " ") #équivalent de *paste*
```



## Les principales fonctions

*grep* recherche les éléments d'une chaîne de caractères (`text`) qui présentent le motif (`pattern`) indiqué.

Il retourne les indices de ces éléments :

```{r echo=TRUE}
grep("^cha*t", c("achat", "chaat", "chti"), value = FALSE)
```

Ou il retourne un nouveau vecteur avec les éléments qui présentent le motif :

```{r echo=TRUE}
grep("^cha*t", c("achat", "chaat", "chti"), value = TRUE)
```

## 

*grepl* retourne un vecteur logique selon si les éléments du vecteur présentent le motif ou non.

```{r echo=TRUE}
grepl("^cha*t", c("achat", "chaat", "chti"))
```

##

*regexpr* renvoie un vecteur de même longueur que la chaîne de caracètres donnant la position de départ de la première correspondance ou -1 s'il n'y en a pas. Il renvoie aussi l'attribut "match.length" donnant la longueur du texte trouvé (ou -1 si pas de correspondance).

```{r echo=TRUE}
regexpr("^cha*t", c("achat", "chaat", "chti"))
```

*regexec* pareil mais retourne une liste.

## Fonctions de substitution

*sub* permet de remplacer le premier motif (`pattern`) correspondant des éléments du `text` par un nouveau caractères/chaîne de caractères (`replacement`). Elle retourne un nouveau vecteur de même longueur que le `text` avec les substitutions réalisées.

```{r echo=TRUE}
sub("cha", "CHU", c("achatchat", "chaat", "chti"))
```

*gsub* pareil mais permet de remplacer tous les motifs correspondants et non que le premier.

```{r echo=TRUE}
gsub("cha", "CHU", c("achatchat", "chaat", "chti"))
```






