---
title: "Les Expressions r?guli?res sous R"
author: "Ameline et Maude"
date: "6 septembre 2019"
output: ioslides_presentation
---

```{r setup, include=FALSE}
knitr::opts_chunk$set(echo = FALSE)
```

## Introduction :

### D?finition
Les expressions r?guli?res sont des **cha?nes de caract?res** d?crivant un *motif*, un enssemble de cha?nes de caract?res possible, selon une syntaxe d?finie.  

### Exemples

en expressiosn r?guli?res le `.` correspond a tout autres caract?res donc `t.t.` peut correspondre ? :

- tata
- totO
- ou  t,t4 (? verififer si ?a marche avec les virgules)

## Normes de syntaxes
Il existes 2 types de syntaxes.

- Perl-Compatible R?gular Expressions (PCRE) compatible avec le code Python
- POSIX normalis?, th?oriquement plus simple, plus lente.

**R** utilise la norme **POSIX** par d?faut.

(*la Norme PCRE s'utilise sur R ? condition d'indiquer perl=TRUE*)

## Syntaxe POSIX



## Slide with R Output

```{r cars, echo = TRUE}
summary(cars)
```

## Slide with Plot

```{r pressure}
plot(pressure)
```

