---
title: "Variables locales et globales"
author: "Ellie, Remi and Bastien"
date: "6 October 2019"
output:
  ioslides_presentation: default
  beamer_presentation: default
  slidy_presentation: default
---

```{r setup, include=FALSE}
knitr::opts_chunk$set(echo = TRUE)
library(dplyr)
```
## Dplyr 

- Dplyr fait partie du coeur du tidyverse
- Dplyr est une extension facilitant le traitement et la manipulation de données contenues dans une ou plusieurs tables

## Les verbes de Dplyr 

- Filter
- Arrange
- Slice
- Select 
- Mutate 
- Summary
- Samply_n, sample_frac

## Filter 

- Filter nous permet de sélectionner des lignes d'un dataframe selon une condition
- Le premier argumente represente l'objet (datatframe, tibble...)
- Le deuxième permet de sélectionner les variables pour lesquelles (expression == TRUE)

```{r eval=TRUE, include=TRUE}
filter(mtcars, cyl == 6, hp == 110)
```
## Filter 
- On peut utiliser cette fonction pour sélectionner les voitures avec "Horsepower" entre deux valeurs

```{r eval=TRUE, include=TRUE}
filter(mtcars, hp >= 150 & hp <= 200)
```
## Filter 

- On peut aussi utiliser une fonction pour sélectionner la valeur maximale, par exemple 
```{r eval=TRUE, include=TRUE}
filter(mtcars, disp == max(disp))
```
## Arrange

- Avec 'Arrange' on peut ordonner les variables selon une colonne 

```{r eval=TRUE, include=TRUE}
       arrange(mtcars, drat)
```
## Arrange
- L'ordre défaut avec Dplyr est ascendant, mais on peut également ordonner en ordre descendant 

```{r eval=TRUE, include=TRUE}
       arrange(mtcars, desc(hp))
```

 - On peut égalament trier selon plusieurs colonnes
 
```{r eval=TRUE, include=TRUE}
       arrange(mtcars, cyl, vs, hp)
```

## Slice 

- La fonction 'Slice' nous permet de sélectionner des lignes du tableau selon leur position (on passe en argument un chiffre ou un vecteur de chiffres)

```{r eval=TRUE, include=TRUE}
       slice(mtcars, 6:8)
```
## Arrange 
 - On peut utiliser la fonction 'Arrange' combiné avec 'Slice' afin de sélectionner les trois voitures avec le plus grand "Gross Horsepower"
 
```{r eval=TRUE, include=TRUE}
      hp =  arrange(mtcars, desc(hp))
      slice(hp, 1:3)
```

## Select 

- La fonction 'Select' permet de sélectionner et extraire des colonnes d'un tableau de données, utile en combinaison avec les fonctions starts_with, ends_width, contains ou matches 

```{r eval=TRUE, include=TRUE}
  
select(mtcars, contains("sec"))
```
## Select 
- On peut réordonner les colonnes d'un tableau avec les fonctions 'Select' et 'Everything()' qui sélectionne l'ensemble des colonnes non encore sélectionnées
- Afin de passer la colonne gear en première position dy tableau on peut faire : 
```{r eval=TRUE, include=TRUE}
  
select(mtcars, gear, everything())
```

## Rename 

- Rename permet de renommer les colonnes 

```{r eval=TRUE, include=TRUE}
   rename(mtcars, 
              horsepower = hp,
              cylinder = cyl)
```

## Mutate 

- Mutate permet de créer de nouvelles colonnes dans le tableau de données, en général à partir de variables existantes

- Par exemple, mtcars contient mpg (Miles per Gallon) et on veut Km per Litre 
```{r eval=TRUE, include=TRUE}
cars = mtcars 
cars <- mutate(cars, KmL = mpg*0.425144)
select(cars, mpg, KmL)
```
## Mutate
- On peut utiliser les fonctions de tidyverse tels que if_else, fct_recode et case_when
```{r eval=TRUE, include=TRUE}
cars <- mutate(cars,
                  type_speed = case_when(
                    KmL > 10 & cyl > 6 ~ "Fast&High",
                    KmL < 10 & cyl <= 6 ~ "Fast&Low",
                    KmL <= 10 & cyl > 6 ~ "Slow&High",
                    TRUE ~ "Other"))
select(cars, cyl, KmL, type_speed)

```
