---
title: "Graphics with ggplot2"
author: "Martial LEROY, Nicolas BARTALUCCI"
date: "04/10/2019"
output: ioslides_presentation
---

```{r setup, include=FALSE}
knitr::opts_chunk$set(echo = FALSE)
```

## R Markdown

```{r}
library(ggplot2)
data = read.csv("evans.csv",header = T)
  
# Box plot
ggplot(data, aes(x=age, y=cholesterol)) +
  geom_point()+
  geom_smooth()
```

Mais ici, ce nest pas tres claire, **Avec quoi ce serait mieux ?**

## Des boxplot ?

```{r}
ggplot(data, aes(group = age, y=cholesterol)) +
  geom_boxplot()
```
C'est un peu plus clair. Avec des classe d'age se serait encore mieux.

## Aussitôt dit aussitôt fait : 

```{r cars, echo = TRUE}
ggplot(data, aes(x = age, group = cut_width(age,5), y=cholesterol)) +
  geom_boxplot()
```
L'argument **aes(group = cut_width(age,5))** forme des classes de 5 ans de large.


## Rendons cela un peu plus visuel !

```{r}
ggplot(data, aes(age,group = cut_width(age,5), y=cholesterol,fill=cut_width(age,15))) +
  geom_boxplot()
  
```

Ici nous avons nos classes de 5ans et une couleur pour des classes plus grandes, par exemple les jeunes, les moins jeunes et les personnes agées.

## Voyon cela avec des histogrammes




