---
title: "Graphics with ggplot2"
author: "Martial LEROY, Nicolas BARTALUCCI"
date: "04/10/2019"
output:
  ioslides_presentation:
    fig_width: 5
    fig_height: 4
    fig_caption: true
    widescreen: true
---

Comment : <font size="2"> Texte </font>

```{r setup, include=FALSE}
knitr::opts_chunk$set(echo = FALSE)
library(tidyverse)
library(sf)
library(viridisLite)
library(viridis)
library(reshape2)
```

## Différents formats de données

- le format large :
```{r, echo=FALSE, include=TRUE}
olddata_wide <- read.table(header=TRUE, text='
 subject sex control cond1 cond2
       1   M     7.9  12.3  10.7
       2   F     6.3  10.6  11.1
       3   F     9.5  13.1  13.8
       4   M    11.5  13.4  12.9
')
olddata_wide$subject <- factor(olddata_wide$subject)
olddata_wide
```

----

- le format long :
```{r, echo=FALSE, include=TRUE}
olddata_long <- read.table(header=TRUE, text='
 subject sex condition measurement
       1   M   control         7.9
       1   M     cond1        12.3
       1   M     cond2        10.7
       2   F   control         6.3
       2   F     cond1        10.6
       2   F     cond2        11.1
       3   F   control         9.5
       3   F     cond1        13.1
       3   F     cond2        13.8
       4   M   control        11.5
       4   M     cond1        13.4
       4   M     cond2        12.9
')
olddata_long$subject <- factor(olddata_long$subject)
olddata_long
```


## Passer d'un format large à long

- en utilisant la fonction *melt* de **reshape2** :
```{r, echo=TRUE}
newdata=melt(olddata_wide, id.vars=c("subject", "sex"))
head(newdata)
```

- ou en utilisant la fonction *gather* de **tidyr**.

## Passer d'un format long à large

- en utilisant la fonction *dcast* de **reshape2** :
```{r, echo=TRUE}
newdata=dcast(olddata_long, subject + sex ~ condition, value.var="measurement")
head(newdata)
```

- ou en utilisant la fonction *spread* de **tidyr**.

## Comment utiliser **ggplot2** ? {.smaller}
```{r, echo = TRUE}
library(ggplot2)
data = read.csv("evans.csv",header = T)
plot1 = ggplot(data, aes(x=age, y=cholesterol)) +  geom_point()
plot1
```

## Ajoutons un calque : {.smaller}
Ajoutons la régression et l'intervalle de confiance :
```{r, echo = TRUE}
plot2 = plot1 + geom_smooth(method = lm)
plot2
```


## Essayons avec un boxplot ? {.smaller}
```{r, echo = TRUE}
ggplot(data, aes(group = age, y=cholesterol)) +  geom_boxplot()
```
C'est un peu plus clair, mais ce serait mieux avec des classes d'âge.

## Aussitôt dit aussitôt fait : {.smaller}
```{r, echo = TRUE}
ggplot(data, aes(x = age, group = cut_width(age,5), y=cholesterol)) +  geom_boxplot()
```

L'argument **aes(group = cut_width(age,5))** forme des classes de 5 ans de large.


## Rendons cela un peu plus visuel ! {.smaller}
```{r, echo=TRUE}
plot = ggplot(data, aes(age,group = cut_width(age,5), y=cholesterol,fill=cut_width(age,15))) +  geom_boxplot()
plot
```

Nous avons des classes de 5 ans et une couleur pour des classes plus grandes : par exemple les jeunes, les moins jeunes et les personnes agées.

## Ajoutons un titre : {.smaller}

```{r, echo=TRUE}
plot2 = plot + ggtitle("Taux de cholesterol\nen fonction de l'âge") + 
      theme(plot.title = element_text(lineheight=.8, face="bold")) +
      xlab("Age") +
      ylab("Taux de cholestrerol") +
      scale_fill_hue(name="Classes d'âge", labels=c("Jeunes", "Seniors", "Agés"))
plot2
```

## Rediviser le jeu de données {.smaller}

```{r, echo=TRUE}
data$fumeur=factor(data$fumeur)
plot2 + facet_wrap(fumeur~.)
```

## Quelques exemples... pour utiliser une densité : {.smaller}

```{r, echo=TRUE}
library(viridis)
ggplot(diamonds, aes(x, depth)) +
  stat_density_2d(aes(fill = stat(nlevel)), geom = "polygon", n = 100, bins = 10, contour = TRUE) +
  scale_fill_viridis_c(option = "B")
```

## Ploter un shapefile : {.smaller}

```{r, echo=TRUE}
library(sf)
nc = st_read(system.file("shape/nc.shp", package="sf"), quiet = TRUE)
ggplot(nc) +
  geom_sf(aes(fill = AREA)) +
  ggtitle("Area of counties in North Carolina") +
  theme_bw()
```

## Utiliser geom_hex : {.smaller}

```{r, echo=TRUE}
a = data.frame(x=rnorm(20000, 10, 1.9), y=rnorm(20000, 10, 1.2) )
b = data.frame(x=rnorm(20000, 14.5, 1.9), y=rnorm(20000, 14.5, 1.9) )
c = data.frame(x=rnorm(20000, 9.5, 1.9), y=rnorm(20000, 15.5, 1.9) )
ggplot(rbind(a,b,c), aes(x=x, y=y)) +
  geom_hex(bins = 50, size = 0.5, color = "black") +
  scale_fill_gradientn(colours = c('#8c510a','#bf812d','#dfc27d','#f6e8c3',
                                   '#f5f5f5','#c7eae5','#80cdc1','#35978f','#01665e'))
```

## Liens utiles : {.smaller}

The R cookbook : http://www.cookbook-r.com/Graphs/

The cheat sheets : https://rstudio.com/wp-content/uploads/2015/03/ggplot2-cheatsheet.pdf

The function reference : https://ggplot2.tidyverse.org/reference/

The color brewer : http://colorbrewer2.org/


