---
title: "Cours Latex/Sweave"
author: "Ludovic Chaumaz / Maxime Jaunatre"
date: "19 septembre 2019"
output: ioslides_presentation
---

```{r setup, include=FALSE}
knitr::opts_chunk$set(# include = FALSE, # don't evaluate code chunk
                      eval = FALSE, # don't run code
                      echo = FALSE, # hide code
                      message = FALSE, # hide message provoked by code
                      warning = FALSE, # idem but for warningss
                      fig.cap = "...") # don't know what it does
```

<!--Ludovic & latex -->

## Qu'est ce que c'est ?

Système de composition de document

MiKTeX pour Windows / TeX Live pour Linux et Mac

Ex : 
```{r, echo = T}
\documentclass{article}
\begin{document}
Bonjour
\end{document}
```

va créer un fichier avec écrit "Bonjour".

## Packages

Ne peut pas faire grand chose par défaut.

De nombreux packages permettent de nombreuses fonctionnalités.

## Quelques fonctionnalités utiles

Structure des documents :

Différentes fonctions pour différents éléments de structure.

Ex :
```{r, echo = T}
\part     # pour une partie
\chapter     # pour un chapitre
\section     # pour une section
\paragraph     # pour un paragraphe
```

Etc...

## Quelques fonctionnalités utiles

Style du texte :

```{r, echo = T}
\textbf{Bonjour}     # écrit "Bonjour" en gras
\textit{Bonjour}     # écrit "Bonjour" en italique
\textul{Bonjour}     # écrit "Bonjour" souligné
\textcolor{red}{Bonjour}     # écrit "Bonjour" en rouge
```

Etc...

## Ajouter des éléments

Ajouter une image :

```{r, echo = T}
\includegraphics{image.png}
```

Ajouter un tableau :

```{r, echo = T}
\begin{tabular}{|c|c|}
\hline
1 & 2 \\
\hline
3 & 4 \\
\hline
\end{tabular}
```

Très pratique pour ajouter des équations ! Existe des fonctions pour fractions, racines carrées...

## Ajouter un autre fichier Tex

```{r, echo = T}
\input{nom_du_fichier}
```

Très pratique pour réutiliser un Template déjà créé !

## Table des matières

Avec le découpage vu précédemment, une ligne de code suffit à créer une table des matières !!!

```{r, echo = T}
\tableofcontents
```

## Bibliographie

```{r, echo = T}
@article{nom_de_la_ref1,
champ1 ={},
champ2 ={}
}
@misc{nom_de_la_ref1,
champ1 ={},
champ2 ={}
}
\begin{document}
Je pose la ref ici \cite{nom_de_la_ref}
\bibliographystyle{}
\end{document}
```

<!--Maxime & sweave-->

## Incorporer du code R

Rstudio incorpore le systeme de fichiers Rsweave pour faire du latex via la syntaxe `noweb`.

Pour faire simple, le markdown est un Rsweave simplifié.

Les chunks ont des balises différentes :

markdown :
```
#```{r nom_du_chunk ,include = FALSE, eval = FALSE, echo = FALSE, message = FALSE, warning = FALSE}
#  #code here
# ```
```
sweave :
```
#<< label = label_du_chunk, option = value >>=
# #code here
#@
```

## Options des chunks

Par défaut, premier mot du chunk est son label.
Plusieurs chunks peuvent avoir le même label. 
L'absence de label leur attribue un numero.

*option des chunks  : TRUE, true, T ou FALSE, false, F*

| option   |      meaning     |  default |
|:--------:|:-------------:|:------:|
| echo |  indique si le code doit apparaître ou non | TRUE |
| eval |    indique si le code doit être exécuté ou non.   |   TRUE |
| fig | indique si la figure doit être générée ou non. |    FALSE |
| pdf | indique si un pdf de la figure doit être généré ou non. |   FALSE |
| ref.label | rappelle un chunk pour le reproduire (avec le nom du chunk en value) |   FALSE |

## Utilisation des chunks

Les informations sont 'stockés' par chunk et peuvent être rappelées

```
<<first>>=
 x <- 3
@
```

```
<<second>>=
 y <- <<first>>^2
@
```

Et incorporées dans le text avec `\Sexpr{y}`. Mais besoin d'enlever {}

## Cas particulier des figures

Chaque figure est générée dans un chunk a part, donc toutes les commandes de types par() doivent être répétés pour chaque chunk.

Idem, la génération de plot dans des boucles ne marche pas avec le systeme de compilation.

Les figures sont en pdf par défaut mais exemple :

```
<<<<figN, fig=TRUE, pdf=FALSE, png=TRUE>>>>=
 plot(c(1,2,3))
@
```

Les figures peuvent être générées dans un dossier à part (notion de compendium)

l'échelle des figures par défaut : `\setkeys{Gin}{width=0.8\textwidth}`

## Détails

L'encodage est en ASCII de base et peut être modifié par les commandes latex (see `fontenc` et `inputenc`).

Il ne s'agit là que de la syntaxe `noweb`, il en existe d'autres !

Moyen d'extraire tout les chunks dans un script à part comme l'a fait Maya pour nos TD.



<!--notes diverses 
prefix.string > label > number
can include files in tex, but won't process them , with `\imput` 
`\SweaveInput{}` process them or not?
## Incorporer du code R
set line length in R :
`{r} options(width = 40)`
ONLY ONE GRAPH PER CHUNK !  SO NO FOR LOOP FOR FIGURES
a way to hack it :
```
<<results=tex,echo=FALSE>>=
for(i in 1:4){
  fname <- paste("myfile", i, ".pdf", sep = "")
  pdf(file = fname, width = 6, height = 6)
  plot(rnorm(100)+i)
  dev.off()
  cat("\\includegraphics{", fname, "}\n\n", sep = "")
}
@
```
-->

## Références et aides

Lien vers la vignette Sweave :  <http://127.0.0.1:24054/library/utils/doc/Sweave.pdf>.

aide des options de chunks sweaves :
```{r, echo = T}
help(RweaveLatex)
```

Au final : `RTFM`

```{r exemple, include = FALSE, eval = FALSE, echo = FALSE, message = FALSE, warning = FALSE}
print('hello world !')
# include : don't evaluate code chunk
# eval : don't run the code
# echo : hide code
# message : hide message provoked by code
# warning : idem but for warningss
```


