---
title: "Purrr"
author: "Lecaude Cresciense - Maude Cavaliere"
date: "26 septembre 2019"
output: ioslides_presentation
---

```{r setup, include=FALSE}
knitr::opts_chunk$set(echo = TRUE)
```

##
```{r}
library(purrr)
mtcars
```

## A quoi ?a sert et qu'est ce c'est ? 

C'est un package du tidyverse.

Pour la programmation fonctionnelle : ce qui arrive dans R est le r?sultat d 'une fonction. Ce qui y est d?j? est un objet 

Le package purrr fait intervenir principalement les fonctions de type map, les fonctions walk et safely, et est surtout utilis? pour les objets de type liste. 
Il permet d'?viter les boucles en it?rant une fonction sur chaque objet de la liste.

 La sortie finale est de la m?me taille que l'objet initial.


##

Avant tout, que retournent ces fonctions map ? 

- Celles qui retournent des listes 
    map()
    map_if()
    map_at()
- Celles qui retournent des logiques,characters,vecteurs,entiers :
  map_lgl()
  map_int()
  map_dbl()
  map_chr()
  
  ##
  
  Celles qui retournent des dataframes cr??s par jointure de lignes ou de colonnes 
  -map_dfr et map_dfc
  
  
  
  
  ## Structuration 

`map(.x, .f)`
   .x = objet 
  .f = fonction appliqu?e
  
`map_if(.x, .p, .f)`

  .x = objet 
  .p = fonction de guarde
  .f = fonction appliqu?e 

La condition est l'action qu'execut?e par la fonction .p. Elle doit etre verifi?e pour  que la fonction map_if traite l'objet.

`map_at(.x, .at, .f)`

  .x = objet
  .at = vecteur de nom au format caract?res (inclure) ou un vecteur de num?riques positifs (inclure) ou de num?riques n?gatifs (exclure)
  .f = fonction appliqu?e

Seul les ?l?ments s?lectionn?s seront modifi?

  ## Exemples 
  
```{r}
myX=list(c(33,NA,2,15,7,4,5),
         c(22,1,3,NA,11,2),
         c(1,5),
         c(3),
         c(12,5,9))

# deux m?thodes pour faire  la moyenne de chaque liste

moyennes=vector("list",length=5)
for (i in 1:length(myX)){
  moyennes[i]=mean(myX[[i]],na.rm=TRUE)
}
print(moyennes)
```
  
```{r}
myX=list(c(33,NA,2,15,7,4,5),
         c(22,1,3,NA,11,2),
         c(1,5),
         c(3),
         c(12,5,9))
moyennes=map(myX,mean, na.rm=TRUE)
print(moyennes)
```
  
  %in% = consid?rant
  %>% sert ? ?viter l'imbrication des fonctions les unes dans les autres 
  Il peut ?tre lu comme "ensuite" ou "puis""
  
```{r}
mtcars
mtcars %>% map(sum)

```

  
  ##

  Fait appara?tre une liste des diff?rents groupes de cyl 
```{r}
mtcars %>% 
  split(.$cyl)
```
  
```{r}
mtcars%>%
  split(.$cyl) %>%
  map(~ lm(mpg ~ wt, data = .x))
```

  Rend les r?sultats au carr? sous forme de data frame
```{r}
mtcars %>%
  split(.$cyl) %>% 
  map(~ lm(mpg ~ wt, data = .)) %>%
  map(summary) %>%
  map_dfr("r.squared")

```
  
  La fonction walk :
  Elle permet d'utiliser une fonction d?finie au pr?alable et d'?viter une ?ni?me boucle 
  
```{r}
print_moyenne=function(x){
  print(paste("la moyenne est de",
              mean(x,na.rm=TRUE)))
  return(NULL)
}
walk(x,print_moyenne)
```
 ##Pour éviter les problèmes 
  
```{r}
  
 reg=function(x,y,w=rep(1,length(x))){
  result=lm(y~x,weights=w)
  return(result)
}
```



  Pour ?viter les probl?mes 


myX=list(c(2,5,6,7,1,0,1,1),
         c(5,1,6,4,2),
         c())
myY=list(c(5,8,9,7,22,1,9,9),
         c(2,8,9,5,4),
         c())


map2(myX,myY,reg) 

##
  Soucis car le troisième objet de la liste est nul. 
  Pour faire apparaître les deux premiers qui sont bons on utilise safely()



reg=function(x,y,w=rep(1,length(x))){
  result=lm(y~x,weights=w)
  return(result)
}


myX=list(c(2,5,6,7,1,0,1,1),
         c(5,1,6,4,2),
         c())
myY=list(c(5,8,9,7,22,1,9,9),
         c(2,8,9,5,4),
         c())
map2(myX,myY,safely(reg))

  

  ##
  
  La fonction array-coercion () 
  
Utile pour transformer une matrice en liste 
