---
title: "Cours sweep/aggregate"
author: "Aristide Chauveau / Maxime Jaunatre"
date: "06/09/2019"
output: ioslides_presentation
editor_options: 
  chunk_output_type: console
---

```{r setup, include=FALSE}
knitr::opts_chunk$set(echo = TRUE)
```

<!--Maxime & aggregate-->

## Fonction aggregate()

Fonction permettant de travailler sur des sous-sections de data.frame, en y appliquant des fonctions de type résumé ( sum(), mean() ). 
La fonction choisie s'applique selon une liste à fournir.

Lien vers l'aide R de la fonction :  <hhttps://www.rdocumentation.org/packages/stats/versions/3.6.1/topics/aggregate>.

ou alors : 
```{r help}
help('aggregate')
```


## Arguments

- data.frame.

- by, une liste contenant au minimum 1 vecteur.

- FUN, une fonction de résumé de base, telle que sum(), mean(). Il est possible d'ajouter sa propre fonction.
```{r arguments, eval=FALSE, include=TRUE}
# not runable, for syntax purppose
aggregate ( x = data.frame, by = list( c(1:5) ), FUN = mean )
```

## Exemple issu de R, data(state)

```{r exemple}
state.x77[1:4,] ; class(state.x77)

state.region[1:4] ; class(state.region)
```

## Application simple

```{r exemple R}
## Calcul les moyennes par regions.
aggregate(state.x77, list(Region = state.region), mean)
```
## Application, deux parametres
```{r exemple R2}
## Calcul les moyennes par regions et selon le gel
aggregate(x= state.x77, FUN= mean,
          by=list(Region = state.region, Cold = state.x77[,"Frost"] > 130))
```


## Cas particuliers

La fonction ne considère pas les NAs, que ce soit dans le data.frame ou la liste. Les lignes sont 'oublies'.
```{r NAs}
# consider NAs :
#> fby1 <- factor(by1, exclude = "")
#> fby2 <- factor(by2, exclude = "")
```

Les éléments de vecteurs de la liste by peuvent comprendre character, booleen, numerics.

## Autres formulations : tilde

Si le vecteur 'by' est dans le tableau, possibilite d'utiliser tilde '~'. 
```{r tilde}
summary(chickwts)
aggregate(weight ~ feed, data = chickwts, mean)
```

<!--
## Autres exemples
 exemple de r
```{r exemple R3, echo = TRUE}

## Formulas, one ~ one, one ~ many, many ~ one, and many ~ many:
aggregate(weight ~ feed, data = chickwts, mean)
aggregate(breaks ~ wool + tension, data = warpbreaks, mean)
aggregate(cbind(Ozone, Temp) ~ Month, data = airquality, mean)
aggregate(cbind(ncases, ncontrols) ~ alcgp + tobgp, data = esoph, sum)

## Dot notation:
aggregate(. ~ Species, data = iris, mean)
aggregate(len ~ ., data = ToothGrowth, mean)

## Often followed by xtabs():
ag <- aggregate(len ~ ., data = ToothGrowth, mean)
xtabs(len ~ ., data = ag)


## Compute the average annual approval ratings for American presidents.
aggregate(presidents, nfrequency = 1, FUN = mean)
## Give the summer less weight.
aggregate(presidents, nfrequency = 1,
          FUN = weighted.mean, w = c(1, 1, 0.5, 1))
# }
``` 
*Fin maxime-->


<!--Aristide et sweep-->

## Fonction sweep()
Fonction permettant d'appliquer une opération sur une matrice, par lignes ou par colonnes.

**Arguments **
```{r sweep arguments, eval=FALSE, include=TRUE}
sweep(x, MARGIN, STATS, FUN = "-", check.margin = TRUE)
```
* **x** : une matrice
* **MARGIN** : pour spécifier comment doit être appliquée l'opération (MARGIN = 1, par lignes, MARGIN = 2, par colonnes)
* **STATS** : la ou les valeurs fournies pour l'opération
* **FUN** : l'opération à appliquer (par défaut, une soustraction)
* **check.margin** : Si TRUE, warning si les dimensions de STATS ne coincident pas avec celles de x

## Exemple

```{r exemple sweep 1}
# Création d'une matrice de 4 lignes, 3 colonnes
m1 <- matrix(1:12, ncol = 3, byrow = TRUE); m1

# On ajoute 1 à chaque élément de la première ligne, 
# puis 2 à chaque élément de la deuxième ligne, etc.
sweep(m1, MARGIN = 1, STATS = 1:4, FUN = "+")
```

## Exemple type "matrice d'occurences"
```{r exemple sweep 2}
# Matrice 4*3 remplie avec des nombres aléatoires entre 1 et 20
# Par exemple : lignes = sites, colonnes = taxons
m2 <- matrix(sample(20,12,TRUE), nrow = 4); m2

# Passage en abondance relative
sweep(m2, MARGIN = 1, STATS = rowSums(m2), FUN = "/")
```


## Centrer-réduire avec sweep
```{r matrice centree-reduite, include=FALSE}
d1 <- rnorm(4, mean = 8, sd = 2)
d2 <- rnorm(4, mean = 15, sd = 1)
d3 <- rnorm(4, mean = 8, sd = 4)

m3 <- matrix(c(d1,d2,d3), ncol = 3)
```

```{r centree-reduite 1}
# Tirages aléatoires issus de lois normales
m3

# Moyenne et écart-type par colonne
m3_means <- apply(m3, 2, mean); m3_means
m3_sd <- apply(m3, 2, sd); m3_sd
```

## Centrer-réduire avec sweep
```{r centree-reduite 2}
# Matrice centrée
m3_centree <- sweep(m3, 2, m3_means, "-"); m3_centree
```

## Centrer-réduire avec sweep
```{r centree-reduite 3}
# Matrice centrée-réduite
m3_CentRed <- sweep(m3_centree, 2, m3_sd, "/"); m3_CentRed

# similaire à scale(m3)
```

