---
title: "Variables locales et globales"
author: "Ellie Tideswell and Jeremy Bornerieux"
date: "6 September 2019"
output: ioslides_presentation
---

```{r setup, include=FALSE}
knitr::opts_chunk$set(echo = FALSE)
```

## Notion d'environnement

This is an R Markdown presentation. Markdown is a simple formatting syntax for authoring HTML, PDF, and MS Word documents. For more details on using R Markdown see <http://rmarkdown.rstudio.com>.

When you click the **Knit** button a document will be generated that includes both content as well as the output of any embedded R code chunks within the document.

## Variables globales 

- Peuvent être accedés et modifiés à partir de n'importe où dans le programme
- Assigner une variable globale de l'intérieur d'une fonction avec "a <<- 2" 
- Fonction ls() permet d'identifier toutes les variables dans le workspace actuel
- Utile à savoir
  "rm(list=ls())" Suprimer tous les objets 
  "rm(list=lsf.str())" Suprimer les fonctions en laissant les variables
  "rm(list = setdiff(ls(), lsf.str()))" Suprimer les variables en laissant les fonctions  

## Variables locales

```{r cars, echo = TRUE}
summary(cars)
```

## Parametres de fonctions

```{r pressure}
plot(pressure)
```

