---
title: "Variables locales et globales"
author: "Ellie Tideswell and Jeremy Bornerieux"
date: "6 September 2019"
output: ioslides_presentation
---

```{r setup, include=FALSE}
knitr::opts_chunk$set(echo = FALSE)
```

## Notion d'environnement

This is an R Markdown presentation. Markdown is a simple formatting syntax for authoring HTML, PDF, and MS Word documents. For more details on using R Markdown see <http://rmarkdown.rstudio.com>.

When you click the **Knit** button a document will be generated that includes both content as well as the output of any embedded R code chunks within the document.

## Variables globales 

- Déclarées hors d'une fonction
- Peuvent être accedées et modifiées à partir de n'importe où dans le programme
- Assigner une variable globale de l'intérieur d'une fonction avec "a <<- 2" 
- Fonction ls() permet d'identifier toutes les variables dans le workspace actuel
- Supprimer les variables 
  "rm(list=ls())" Suprimer tous les objets 
  "rm(list=lsf.str())" Suprimer les fonctions en laissant les variables
  "rm(list = setdiff(ls(), lsf.str()))" Suprimer les variables en laissant les fonctions  
- Fonction "assign" permet de definir l'environnement d'affectation d'une variable globale
      Ex envir = .GlobalEnv
        assign(x = "x", 
        value = x + 1, 
        envir = .GlobalEnv)


## Variables locales
- Variables locales masquent les variables globales de meme nom 
- Déclarées à l'intérieur d'une fonction, dont on peut chercher au sein de leur environnement avec : 

```
get('var', envir=test.env)
```


## Variables libres ("Free variables")
- Trouvées à l'intérieur d'une fonction, mais ne sont pas définies par la fonction comme arguments, R va chercher la valeur de ces variables dans l'environnement où ils étaient crées


## Parametres de fonctions

```{r pressure}
plot(pressure)
```

